【裁判字號】    99,易,466
【裁判日期】    991102
【裁判案由】    傷害
【裁判全文】
臺灣基隆地方法院刑事判決               99年度易字第466號
公  訴  人  臺灣基隆地方法院檢察署檢察官
被      告  丙○○
            乙○○
            己○○
            甲○○
上列被告因傷害案件，經檢察官提起公訴（99年度偵字第3875號
），本院判決如下：
    主  文
本件公訴不受理。
    理  由
一、本件公訴意旨詳如起訴書之記載，如附件。
二、按告訴乃論之罪，告訴人於第一審辯論終結前得撤回其告訴
    ；又告訴經撤回者，應諭知不受理之判決，並得不經言詞辯
    論為之，刑事訴訟法第238 條第1 項、第303 條第3 款及第
    307 條分別定有明文。
三、被告丙○○、乙○○、己○○、甲○○被訴傷害案件，檢察
    官認均係涉犯刑法第277 條第1 項之傷害罪，依同法第287
    條前段之規定，須告訴乃論，而告訴人戊○○於民國99年10
    月28日當庭撤回告訴，此有本院審判筆錄及撤回告訴聲請狀
    在卷可稽，依據前開規定，不經言詞辯論，逕為不受理判決
    之諭知。
四、又按最重本刑為3 年以下有期徒刑、拘役或專科罰金之罪，
    經第二審判決者，不得上訴於第三審法院，刑事訴訟法第
    376 條第1 款定有明文；又除簡式審判程序、簡易程序及第
    376 條第1 款、第2 款所列之罪之案件外，第一審應行合議
    審判，同法第284 條之1 亦有明文。本件被告丙○○、乙○○、己○○、甲○○均係涉犯刑法第277 條第1 項之罪，該
    罪之最重本刑為3 年有期徒刑，依上開規定得行獨任審判，
    附此敘明。
據上論斷，應依刑事訴訟法第303 條第3 款、第307 條，判決如
主文。
中    華    民    國    99    年    11    月    2     日
                  刑事第三庭法    官  邰婉玲
以上正本證明與原本無異。
如不服本判決應於收受送達後10日內向本院提出上訴書狀，並應
敘述具體理由；其未敘述上訴理由者，應於上訴期間屆滿後20日
內向本院補提理由書（均須按他造當事人之人數附繕本）「切勿
逕送上級法院」。
中    華    民    國    99    年    11    月    2     日
                            書 記 官  王惠萍
附件：
臺灣基隆地方法院檢察署檢察官起訴書
                                      99年度偵字第3875號
    被      告  丙○○  男  24歲（民國○○年○月○○日生）
                        住基隆市○○區○○街298之1號
                        國民身分證統一編號：Ｚ000000000號
                乙○○  男  24歲（民國○○年○月○○日生）
                        住基隆市○○區○○街321巷140之1
                        號
                        國民身分證統一編號：Ｚ000000000號
                己○○  男  21歲（民國○○年○○月○○日生）
                        住基隆市○○區○○街85巷25號3樓
                        國民身分證統一編號：Ｚ000000000號
                甲○○  男  26歲（民國○○年○月○日生）
                        住基隆市安樂區○○○街38巷48之3
                        號
                        居基隆市○○區○○街267號7樓之13
                        （現在臺灣基隆監獄執行中）
                        國民身分證統一編號：Ｚ000000000號
上列被告因傷害案件，已經偵查終結，認應提起公訴，茲將犯罪
事實及證據並所犯法條分敘如下：
        犯  罪  事  實
一、丙○○於民國99年3 月10日凌晨，與友人乙○○、己○○、
    甲○○（前因施用第一級、第二級毒品案件，經臺灣基隆地
    方法院以97年度訴緝字第17號判決分別判處有期徒刑7月、3
    月確定；又因施用第一級、第二級毒品案件，經同法院以97
    年度訴字第1576號判決分別判處有期徒刑7月、3月確定，前
    開2案因符合數罪併罰之要件，經同法院以98年度聲字第101
    號裁定應執行有期徒刑1年3月確定；再因詐欺案件，經同法
    院以98年度易字第361號判決判處有期徒刑4月確定，後經減
    刑為有期徒刑2 月確定，前開各案經接續執行後，於98年11
    月13日因縮短刑期假釋出監，於99年2月3日保護管束期滿執
    行完畢）、真實姓名年籍不詳綽號「阿中」之成年男子（另
    由警方追查中）相約至基隆市仁愛區凱悅KTV 飲酒，席間丙○○提及不久前因停車問題與戊○○發生不悅，欲前去戊○○住處找戊○○理論，乙○○、己○○、甲○○、「阿中」
    等人聽聞後即表示欲一同前往。其等遂在丙○○之帶同下，
    於同日11時45分許，抵達戊○○位於基隆市七堵區○○○街
    182 號之住處，抵達後，先由丙○○進入戊○○住處車庫請
    戊○○到門外理論，戊○○走出門外後，雙方一言不合發生
    爭執，丙○○竟基於傷害之犯意，徒手毆打戊○○，乙○○
    、己○○、甲○○、「阿中」等人見狀後，即與丙○○共同
    基於傷害之犯意聯絡，紛紛上前徒手毆打戊○○，戊○○趁
    隙逃向馬路，丙○○、甲○○、「阿中」等人復追上前去繼
    續毆打，致戊○○受有左側頭皮挫傷、右手、右足踝與左膝
    挫擦傷、左上犬齒斷裂、左側舌頭瘀傷之傷害。
二、案經戊○○訴由基隆市警察局第三分局報告偵辦。
        證  據  並  所  犯  法  條
一、證據清單及待證事實：
┌──┬───────────┬────────────┐
│編號│證據名稱              │待證事實                │
├──┼───────────┼────────────┤
│ (一) │證人即告訴人戊○○之證│其於上揭時、地遭被告郭又│
│    │述                    │豪等5 名男子毆打成傷    │
├──┼───────────┼────────────┤
│ (二) │(1)被告丙○○之供述    │(1)供承有於上揭時、地徒手│
│    │(2)證人丙○○之證述    │  毆打告訴人            │
│    │                      │(2)證稱其餘被告於上揭時間│
│    │                      │  均有前往上揭地點      │
├──┼───────────┼────────────┤
│ (三) │(1)被告乙○○之供述    │(1)供承有於上揭時、地徒手│
│    │(2)證人乙○○之證述    │  毆打告訴人            │
│    │                      │(2)證稱被告丙○○、甲○○│
│    │                      │  、「阿中」於上揭時、地│
│    │                      │  確有毆打告訴人        │
├──┼───────────┼────────────┤
│ (四) │(1)被告己○○之供述    │(1)供承有於上揭時間與被告│
│    │(2)證人己○○之證述    │  丙○○等人前往上揭地點│
│    │                      │  ，見被告丙○○遭告訴人│
│    │                      │  過肩摔後，即與被告吳鎮│
│    │                      │  宇等人上前欲毆打告訴人│
│    │                      │  ，足見被告己○○與其餘│
│    │                      │  被告均有犯意聯絡及行為│
│    │                      │  分擔                  │
│    │                      │(2)證稱被告丙○○、甲○○│
│    │                      │  、「阿中」於上揭時、地│
│    │                      │  確有毆打告訴人        │
├──┼───────────┼────────────┤
│ (五) │(1)被告甲○○之供述    │(1)供承有於上揭時間與被告│
│    │(2)證人甲○○之證述    │  丙○○等人前往上揭地點│
│    │                      │(2)證稱被告丙○○、乙○○│
│    │                      │  、己○○、「阿中」於上│
│    │                      │  揭時、地均有毆打或拉扯│
│    │                      │  告訴人                │
├──┼───────────┼────────────┤
│ (六) │告訴人行政院衛生署基隆│告訴人於99年3 月10日應診│
│    │醫院驗傷診斷書1 份    │經診斷確受有上揭傷害    │
├──┼───────────┼────────────┤
│ (七) │監視器攝得畫面翻拍照片│被告丙○○等人於上揭時、│
│    │暨轉錄光碟            │地毆打告訴人            │
├──┼───────────┼────────────┤
│ (八) │被告丙○○立具之證物認│被告丙○○之行動電話遺留│
│    │領保管單1 份          │現場，足證被告丙○○確於│
│    │                      │上揭時間前往上揭地點    │
└──┴───────────┴────────────┘
二、核被告4 人所為，均係犯刑法第277條第1項之傷害罪嫌。其
    等就上開犯行，有犯意聯絡與行為分擔，請論以共同正犯。
    又被告甲○○有如犯罪事實欄所載之前案紀錄暨科刑執行情
    形，有刑案資料查註紀錄表在卷可按，其於受徒刑之執行完
    畢後，5 年以內故意再犯本件有期徒刑以上之罪，為累犯，
    請依刑法第47條第1 項之規定加重其刑。
三、告訴及報告意旨另以：被告丙○○、乙○○、己○○、甲○○、「阿中」等人係分持木棍或徒手毆打告訴人，且於毆打
    過程，尚出言恐嚇告訴人稱「打給他死」等語，致告訴人心
    生畏懼，因認被告等人尚涉有刑法第305 條之恐嚇罪嫌。惟
    按犯罪事實應依證據認定之，無證據不得認定犯罪事實，刑
    事訴訟法第154條第2項定有明文。又告訴人之告訴，係以使
    被告受刑事訴追為目的，是其陳述是否與事實相符，仍應調
    查其他證據以資審認；認定不利於被告之事實，須依積極證
    據，苟積極證據不足為不利於被告事實之認定時，即應為有
    利於被告之認定，更不必有何有利之證據，最高法院亦分別
    著有52年台上字第1300號、30年上字第816 號判例可資參照
    。訊據被告丙○○、乙○○、己○○、甲○○均堅詞否認有
    何持木棍傷害或恐嚇犯行。經查：告訴人雖指稱尚遭持木棍
    毆打，且遭被告等人出言恐嚇，然此等事實除告訴人片面指
    訴外，並無其他任何積極證據相佐，且現場並未扣得木棍，
    監視器攝得畫面亦未發現被告等人有持木棍之情形，有監視
    器攝得畫面翻拍照片及轉錄光碟附卷可稽，自難僅憑告訴人
    之片面指訴即遽認被告等人尚有持木棍毆打告訴人或恐嚇告
    訴人，揆諸前揭法條規定及判例意旨，應認被告等人就此部
    分事實犯罪嫌疑均有不足，本應為不起訴處分，然此部分事
    實與上揭提起公訴之部分或為單純一罪（持木棍毆打部分）
    ，或為一行為觸犯數罪名，具有想像競合犯裁判上一罪之關
    係（恐嚇部分），爰不另為不起訴處分之諭知，附此敘明。
四、依刑事訴訟法第251條第1項提起公訴。
    此  致
臺灣基隆地方法院
中    華    民    國    99    年    9    月    30     日
                              檢察官     丁○○
本件正本證明與原本無異
中    華    民    國    99    年    10    月    6     日
                              書記官     林潔怡
所犯法條：
刑法第277條第1項
（普通傷害罪）
傷害人之身體或健康者，處3 年以下有期徒刑、拘役或1 千元以
下罰金。

司法院資訊處製作；財團法人民間司法改革基金會備份。
